臺灣高等法院高雄分院刑事判決　　　　95年度上訴字第1976號
上　訴　人　庚○○
即　被　告
選任辯護人　李慶榮　律師
　　　　　　孫守濂　律師
　　　　　　蘇精哲　律師
上　訴　人　丁○○
即　被　告
指定辯護人　本院公設辯護人 乙○○
上　訴　人　戊○○
即　被　告
　　　　　　　　　　（借提寄押於臺灣高雄第二監獄）
選任辯護人　李慶榮　律師
　　　　　　孫守濂　律師
上　訴　人　己○○
即　被　告
　　　　　　　　　　號5樓
選任辯護人　洪仁杰　律師
上　訴　人　丙○○
即　被　告
指定辯護人　本院公設辯護人 乙○○
上　訴　人　甲○○
即　被　告
選任辯護人　蘇精哲　律師
上列上訴人等因違反槍砲彈藥刀械管制條例等案件，不服臺灣高
雄地方法院93年度訴字第1083號中華民國95年8 月31日第一審判
決（起訴案號：臺灣高雄地方法院檢察署92年度偵字第25665 號
、第25666 號、第25667 號、第25940 號、93年度偵字第1097號
、第1902號），提起上訴，本院判決如下：
    主  文
原判決關於己○○部分撤銷。
己○○共同未經許可，製造可射發子彈具殺傷力之改造手槍，處
有期徒刑陸年，併科罰金新台幣壹佰萬元，罰金如易服勞役，以
罰金總額與陸個月之日數比例折算。扣案如附表二、四所示之槍
彈，附表三所示之物，均沒收。
其他上訴駁回。
丙○○ (原名施孟宏）緩刑肆年，並應向國庫支付新台幣拾伍萬
元。
    事  實
一、施孟宏（現更名為丙○○）明知非經許可，不得持有具殺傷
    力之槍彈，竟於民國92年7月間，在網際網路上，向姓名年
    籍不詳綽號「鬼遂宗」之成年人，以新台幣（下同）1 萬7,
    000 元之價格，購買附表一所示具殺傷力之槍彈，並在高雄
    市三民區「樹德家商」旁取得「鬼遂宗」所交付之槍彈，未
    經許可而持有之。嗣於同年12月19日上午5 時許，因他案為
    警通知前往高雄市政府警察局三民第一分局（下稱三民第一
    分局）接受詢問，而在上開持有槍彈之事實尚未經具偵查犯
    罪權限之機關發覺前，自首持有上開槍彈，並帶同警方前往
    其高雄市○○區○○路82之23號14樓住處取出前開其所持有
    之槍彈，並予扣押。
二、己○○與已判決確定之辛○○明知未經許可，不得製造、持
    有槍彈。己○○竟基於製造、持有槍枝之犯意，自91年9 月
    間起至92年12月6 日止，獨自或與辛○○（僅就附表四部分
    ）基於共同製造槍枝之犯意聯絡，由己○○前往高雄市新興
    區○○○路「原宿廣場」內之「華山道具行」以每枝5000元
    之價格購入玩具槍後，己○○即在高雄市○○路住處將玩具
    槍分解，並委由不知情之車床工廠代工製造金屬槍管，利用
    其所有如附表三編號1 、2 、8 之工具，以換裝金屬槍管之
    方式，改造附表二編號1 至5 及附表四所示之可射發子彈具
    殺傷力之手槍而持有。又己○○另基於製造、持有子彈之犯
    意，於上開同期間、在住處，以玩具金屬彈殼加裝鋼珠之方
    式，利用其所有如附表三編號3 至8 所示之物，改造如附表
    二編號9 、10、11所示之具殺傷力之子彈而持有。又己○○
    承上開持有子彈之犯意，於92年2 月某日（約農曆過年時）
    在高雄市○○路○○路口向姓名年籍不詳綽號「阿奇」之成
    年人，購買及收受「阿奇」贈與之附表二編號6 、7 、8 等
    具殺傷力之子彈，未經許可持有之。嗣於92年12月21日晚上
    因警調查高雄市○○區○○路曾長發議員服務處遭槍擊案件
    ，知悉己○○與辛○○持有槍枝等情，經通知渠等到場後，
    渠等自白製造及持有槍彈等情，並帶同警方前往附表二、三
    、四所示等處，起獲渠等所製造、持有之槍彈及改造槍彈所
    用之工具等物，而悉上情。
三、戊○○明知未經許可，不得持有具殺傷力之槍彈，竟於86年
    7 月間，向姓名年籍不詳綽號「坤造」之成年人，以500,00
    0 元之價格，購買附表五所示具殺傷力之槍彈，未經許可而
    持有之。嗣因高雄市議員曾長發之次子曾俊誠，於92年12月
    9日凌晨2時及5 時許，偕同多位姓名年籍均不詳之人前往高
    雄市三民區○○○路莫志雄所經營之「金峰KTV」 店內毆打
    莫志雄。庚○○、甲○○、丁○○、戊○○、林子楠（現由
    軍事法院審理中）等5 人為替莫志雄出氣，乃共同基於未經
    許可持有具殺傷力之槍彈、恐嚇他人身體安全之概括犯意，
    先由林子楠依庚○○之指示，於同年12月10日凌晨1 時許，
    前往高雄市三民區○○○路273 號高雄市議員曾長發服務處
    （案發時已搬遷他處，下稱曾長發議員舊服務處）附近勘查
    狀況，待林子楠回報後，庚○○乃偕同戊○○、丁○○、甲○○等3 人，由戊○○攜帶其所持有之附表五編號1至3之制
    式槍彈，於同日凌晨3時30分許，由丁○○駕駛車牌號碼DW-
    8322號自用小客車，搭載庚○○，甲○○騎乘機車後載戊○○，前往曾長發議員舊服務處，抵達後，戊○○隨即持上開
    槍彈，朝該服務處玻璃連開6 槍，恐嚇曾俊誠致生危害於安
    全。庚○○復於11日凌晨2 時15分許，命丁○○駕駛車牌號
    碼ZL-0340 號自用小客車，搭載戊○○、甲○○，前往上揭
    服務處，由乘坐於右前座之戊○○持附表五編號1 至3 之制
    式手槍、子彈，朝服務處玻璃連開8 槍（毀損部份未據告訴
    ），恐嚇曾俊誠致生危害於安全。戊○○繼續持有具殺傷力
    之手槍、子彈，並於同年12月12日晚上9 時許，夥同不知情
    之潘信助（經原審法院93年訴字第1871號判決無罪，本院判
    決上訴駁回），攜帶附表五之制式槍彈，前往高雄市○○區
    ○○街170 號，由戊○○持槍彈，朝現場之人身體擊發7 槍
    （傷害部份均未據告訴）後逃逸。嗣於同年12月27日上午6
    時30分許，在高雄市新興區○○○路與六合路口，為警拘提
    ，並經戊○○同意後前往高雄市○鎮區○○街19巷7 號3 樓
    住處及附表五編號2 至5 所示之地點搜索，扣得如附表編號
    五所示之槍彈。
四、案經高雄市政府警察局三民第一分局移送臺灣高雄地方法院
    檢察署檢察官偵查起訴。
    理  由
甲、程序部分：
一、按被告以外之人，於審判外之言詞或書面陳述，除法律有規
    定者外，不得作為證據；又被告以外之人（包括證人、鑑定
    人、告訴人、被害人及共同被告等）於檢察事務官、司法警
    察官或司法警察調查中所為之陳述，與審判中不符時，其先
    前之陳述具有較可信之特別情況，且為證明犯罪事實存否所
    必要者，得為證據，刑事訴訟法第159 條第1項 、第159 條
    之2 分別定有明文。是被告以外之人於司法警察（官）調查
    中所為之陳述，依刑事訴訟法第159 條第1 項規定，係屬傳
    聞證據，原則上無證據能力，惟如該陳述與審判中不符時，
    其先前之陳述具有較可信之特別情況，且為證明犯罪事實存
    否所必要者，依同法第159條之2 規定（即刑事訴訟法第159
    條第1 項所指之「除法律有規定者外」），始例外認為有證
    據能力；如該陳述與審判中相符時，因該陳述並不符合刑事
    訴訟法第159條之2有關傳聞例外之規定，故不得作為認定本
    案犯罪事實有無之證據，此時，當以證人於審判中之陳述作
    為證據。另所謂「前後陳述不符」之要件，應就前後階段之
    陳述進行整體判斷，以決定其間是否具有實質性差異，惟無
    須針對全部陳述作比較，陳述之一部分有不符，亦屬之。又
    「證明犯罪事實之存否所必要」，即使用證據之必要性，係
    指因無法再從同陳述者取得證言，而有利用原陳述之必要性
    ，只要認為該陳述是屬於與犯罪事實存否相關之事實，並為
    證明該事實在實質上之必要性即可。而「具有可信之特別情
    況」，係指依陳述時之外部客觀情況而言，足以令人相信該
    陳述是虛偽之危險性不高，必須綜合該陳述是否未受到外力
    影響；陳述人之觀察、記憶、表達是否正確及有無偽證之各
    項因素，而為判斷。經查：
  (一)共同被告庚○○、丁○○、甲○○、戊○○，於警詢陳述關
    於共同被告部分，與渠等於原審審理時以證人身分證述內容
    不符，然渠等於警詢時，均以涉嫌人身分接受詢問，詢問過
    程中亦經告知得行使刑事訴訟法第95條之各款權利，且無遭
    強迫脅迫利誘等情事，又係證明犯罪事實之存否所必要，是
    渠等於警詢陳述關於其他共同被告部分，應具特別可信之情
    況，自得採為本案之證據。
  (二)證人林子楠於警詢證述與原審審理時證述內容不符，然其於
    警詢並未遭強暴脅迫等情事，業據其於警詢後接受檢察官訊
    問時陳述明確（見92年度偵字第25862號卷，下稱偵4卷，47
    頁），又依其陳述當時距離案發時間較近、且案發後即因案
    入監執行，其供述亦無來自其他被告之壓力等客觀情況，應
    具有較可信之特別情況，其於警詢中之陳述得採為本案之證
    據。
二、次按被告以外之人於偵查中向檢察官所為陳述，除顯有不可
    信之情況者外，得為證據，刑事訴訟法第159條之1第2 項定
    有明文。偵查中對被告以外之人所為之偵查筆錄，或被告以
    外之人向檢察官所提之書面陳述，性質上均屬傳聞證據。惟
    現階段刑事訴訟法規定檢察官代表國家偵查犯罪、實施公訴
    ，依法其有訊問被告、證人及鑑定人之權，證人、鑑定人且
    須具結，而實務運作時，檢察官偵查中向被告以外之人所取
    得之陳述，原則上均能遵守法律規定，不致違法取供，其可
    信度極高。職是，被告以外之人前於偵查中已具結而為證述
    ，除反對該項供述得具有證據能力之一方，已釋明「顯有不
    可信之情況」之理由外，不宜即遽指該證人於偵查中之陳述
    不具證據能力。證人即共同被告丁○○於偵查中以證人身分
    具結後之陳述，被告及辯護人均未曾提及檢察官在偵查時有
    不法取供之情形，且於原審審理時經以證人身分證述接受其
    餘共同被告之詰問，其於偵查中之證言，並無顯不可信之情
    況，依前述說明，其於偵查中之證言自具有證據能力。
三、再按刑事訴訟法第159條之5規定，被告以外之人於審判外之
    陳述，雖不符前4條之規定，而經當事人於審判程序同意作
    為證據，法院審酌該言詞陳述或書面陳述作成時之情況，認
    為適當者，亦得為證據。當事人、代理人或辯護人於法院調
    查證據時，知有第159條第1項不得為證據之情形，而未於言
    詞辯論終結前聲明異議者，視為有前項之同意。證人盧崑鴻
    、林柏嘉、朱德潤、劉禛祥、宋榮輝於警詢所述，均為被告
    以外之人於審判外之陳述，屬傳聞證據，被告戊○○知有不
    得作為證據之情形，未於本案辯論終結前聲明異議，本院斟
    酌上開被告以外之人於警詢所述，過程並無受不當外力之影
    響，認適合作為本案之證據，依前揭規定，認渠等之陳述應
    有證據能力。
乙、實體部分：
一、事實欄一、二（即被告丙○○、己○○）部分：
    訊據上訴人即被告丙○○對事實欄一之持有槍彈事實、上訴
    人即被告己○○對事實欄一之製造、持有槍彈等事實，均坦
    承不諱，並有附表一至三所示之槍彈及製造槍彈之工具等物
    扣案可資佐證。該等扣案槍彈，經鑑定後，均具殺傷力，亦
    有如附表一至三所示之內政部警政署刑事警察局槍彈鑑定書
    在卷可憑。被告丙○○、己○○之上開自白核與事實相符，
    事證明確，其2人之犯行均堪認定。
二、事實欄三（即被告庚○○、丁○○、甲○○、戊○○）部分
    ：
    訊據上訴人即被告庚○○、丁○○、甲○○固不否認曾長發
    議員舊服務處遭人持槍射擊之事實，惟均矢口否認涉有共同
    持有具殺傷力之制式槍彈及恐嚇危害安全犯行。上訴人即被
    告戊○○雖對於持有制式槍彈及持槍彈前往曾長發議員服務
    處射擊之事實固供承不諱，惟亦矢口否認與被告庚○○、丁○○、甲○○間有犯意聯絡及行為分擔。被告庚○○辯稱：
    持槍前往曾長發議員舊服務處射擊，均係被告戊○○、甲○○臨時決定，我是戊○○開槍後始知情，警詢時係因積欠他
    人債務，想說自白犯罪可以藉此機會躲避云云；被告丁○○
    辯稱：第1 次槍擊，係戊○○與甲○○自行前往曾長發議員
    舊服務處開槍後，才告訴我與庚○○，庚○○始要求我駕車
    一同前往曾長發議員舊服務處查看；第2 次應戊○○之要求
    ，駕車搭載甲○○、戊○○一同前往曾長發議員舊服務處，
    不知戊○○欲持槍朝該服務處射擊云云；被告甲○○則以：
    我與莫志雄不熟，亦未曾在莫志雄住處商議報復情事，第1
    次係戊○○邀我共乘1 部機車前往曾長發議員舊服務處，但
    不知戊○○前往該處之用意為何，第2 次我與丁○○一同開
    車去接戊○○前往曾長發議員舊服務處，我不知戊○○要再
    度朝曾長發議員舊服務處開槍射擊云云；被告戊○○則以：
    我不認識莫志雄，沒有前往莫志雄住處商議持槍掃射等情，
    第1 次槍擊，是我臨時起意找甲○○前往，第2 次係我要求
    甲○○、丁○○駕車搭載我前往，渠等均不知我要再度朝該
    服務處開槍射擊云云，惟查：
  (一)被告戊○○持有附表五所示之制式槍彈，並於92年12月12日
    晚上9時許，攜帶其所持有附表五之制式槍彈，夥同不知情
    之潘信助，前往高雄市○○區○○街170號，由戊○○持附
    表五編號1至3之制式槍彈，朝現場之人身體擊發7槍之事實
    ，業據其於警詢供認不諱，並有證人盧崑鴻、林柏嘉、朱德
    潤、劉禎祥、宋榮輝等人於警詢時證述綦詳（見警卷一第
    161至173頁、第185頁），且有上開槍彈扣案可佐，此部份
    事實，應可認定。
  (二)高雄市議員曾長發之次子曾俊誠，於92年12月9日凌晨2時及
    5 時許，偕同多位姓名年籍均不詳之人前往在高雄市三民區
    ○○○路莫志雄所經營之「金峰KTV」 店內，毆打莫志雄。
    被告庚○○、甲○○、丁○○、戊○○及林子楠等5 人為替
    莫志雄出氣，乃先由林子楠依庚○○之指示，於同年12月10
    日凌晨1 時許，前往曾長發議員舊服務處附近勘查狀況，待
    林子楠回報後，庚○○乃偕同戊○○、丁○○、甲○○等3
    人，由戊○○攜帶其所持有之附表五編號1至3之制式槍彈，
    於同日凌晨3時30分許，由丁○○駕駛車牌號碼DW-8322號自
    用小客車，搭載庚○○，甲○○騎乘機車後載戊○○，前往
    曾長發議員舊服務處，抵達後，由戊○○持上開槍彈，朝該
    服務處玻璃連開6 槍。庚○○復於翌日（即11日）凌晨2 時
    15分，命丁○○駕駛車牌號碼ZL-0340 號自用小客車，搭載
    戊○○、甲○○，前往上揭服務處，由乘坐於右前座之戊○○持附表五編號1 至3 之制式槍彈，朝服務處玻璃連開8 槍
    之事實，業分據被告庚○○、丁○○、甲○○及戊○○於警
    詢時供認明確（見警卷1 第100 、119 、120 、122 、123
    、126 、127 頁）。核與證人林子楠於警詢所證述：我得知
    莫志雄在所經營之店內遭人毆打，為了幫莫志雄出口氣，因
    對方係市議員曾長發之子，於是計劃前往九如路曾長發議員
    舊服務處開槍洩憤，92年12月10日凌晨1 時許，我前往庚○○經營之「金喜KTV 」，庚○○命我開車前往曾長發議員舊
    服務處查看等語（見警卷1 第25、26頁）；共同被告丁○○
    以證人身分於偵查中亦具結稱：庚○○邀我參與第1 、2 次
    槍擊，分工情況係第1 次為我開車搭載庚○○，甲○○騎乘
    機車搭載戊○○，由戊○○開槍，第2 次由我開車搭載甲○○、戊○○前往，庚○○並未一同前往等語（見92年度偵字
    第195940號卷，下稱偵卷3 ，第18頁）大致相符，並有曾長
    發議員舊服務處遭槍擊後之現場照片在卷可佐（見92年度他
    字第5257號卷，下稱他卷，第10至12頁）。92年12月10日案
    發後現場雖僅發現5 枚彈殼，然被告戊○○第1 次槍擊時係
    射擊6 發，業據其於警詢時供述明確，共同被告甲○○於警
    詢時亦供述：戊○○持槍射擊6 、7 發等語。衡情，槍擊現
    場倘未能即刻封鎖，可能因事後人為因素而改變，現場尋獲
    之彈殼，可能僅為實際擊發之部分，是以，第1 次槍擊應係
    發射6 發無誤。
  (三)證人林子楠於原審審理時雖證稱：我於警詢證述因遭警刑求
    ，所為之陳述與事實不符，當時經過情形均不記得等語，然
    其亦表示偵查中所述均屬實，且對照證人林子楠於92年12月
    24日警詢（即第4 次詢問）結束後，接受檢察官訊問時，明
    確陳稱：警詢所述均實在，未遭刑求等語（見偵4 卷，47頁
    ），足見其於原審審理時之證述，顯係迴護被告等之詞，洵
    無可採。
  (四)共同被告戊○○以證人身分於原審審理時雖證稱：槍擊是我
    臨時決定，庚○○係事後才知情，丁○○、甲○○雖曾與我
    一同前往，然渠等僅應我的要求，搭載我前往，對於我攜帶
    槍彈之事均不知情云云。然其對於事前是否討論報復乙節，
    先證稱：第1 次去開槍，是因為他們（庚○○）都只有講一
    講沒有行動，所以自己決定找甲○○騎乘機車搭載我前往等
    語（見原審卷三審判筆錄第22、25頁）；後改稱：沒有討論
    要報復一事（見原審卷三審判筆錄第28頁）等語，已有齟齬
    ；又其證稱：第2 次欲前往曾長發議員舊服務處時，上車後
    ，我向丁○○、甲○○表示欲前往曾長發議員舊服務處，丁○○曾提及是否需告知庚○○等語（見原審卷三審判筆錄第
    23 、24 頁），被告丁○○對於開槍報復乙節若全然不知，
    則依被告戊○○之要求搭載戊○○前往即可，何須在戊○○
    告知目的地後，提及庚○○。又衡情，本件槍擊示威乃肇因
    於莫志雄遭曾俊誠率人毆打、砸店，被告戊○○自承不認識
    莫志雄，豈會無端涉入莫志雄與曾俊誠之紛爭，又自陷相關
    刑事責任追訴之危險；再者，被告戊○○證稱：第1 次找甲○○搭載我前往，係因為他們（庚○○）只是嘴上說說，根
    本沒有行動，才主動向甲○○詢問，是否知悉曾長發議員舊
    服務處在何處，有無機車、口罩等語（見原審卷三審判筆錄
    第22頁）。被告甲○○既不否認其知悉莫志雄遭毆打乙節，
    則以其當時已係年滿27歲之成年人之智識，縱當時係寒冬時
    令，何須由戊○○刻意提醒有沒有口罩，又豈能毫無意識戊○○提醒戴口罩之舉有其特殊用意。此外，第2 次槍擊距離
    第1 次尚不滿1 日，被告甲○○對於戊○○再度邀其前往同
    一地點之目的推稱完全不知，顯難採信。戊○○之證詞，不
    僅前後矛盾，亦與常情不符，實無足為有利被告庚○○、甲○○、丁○○之認定。
  (五)共同被告庚○○以證人身分於原審審理時先證述：為躲避債
    務，始於警詢及偵查中為不利於己之陳述，且又因為該案涉
    及自己的朋友，始供述曾與丁○○一起去接戊○○、甲○○
    回來等語；後改稱：因警察告知甲○○等人均已坦承，要我
    別節外生枝，我為避免麻煩，又想說可以躲避個人債務，才
    供述坦承犯行等語（見原審卷三審判筆錄第37、38頁）。然
    因為躲避債務羅織罪狀自陷囹圄，衡諸經驗法則，已誠難想
    像，又其供述之內容被告甲○○、丁○○等人所涉犯行，均
    非毫不相干，倘其所供述內容並非實情，豈會僅因個人債務
    因素，不僅自白犯罪又陷朋友於不義，故庚○○於原審審理
    時證述內容，亦非可採。
  (六)共同被告丁○○以證人身分於原審審理時雖證稱：92年12月
    10日凌晨並未與庚○○、甲○○及戊○○等人前往九如路曾
    長發舊服務處，翌日（即11日）凌晨，戊○○邀我駕車與甲○○一同前往該處，戊○○並未表示其目的為何，甲○○亦
    不知戊○○有攜帶槍枝，抵達該處後，戊○○在車上持槍射
    擊，開完槍後我們就離開等語（見原審卷二審判筆錄第8 、
    9 頁）。然其亦明確證稱：我於偵查中所述實在等語（見原
    審卷二審判筆錄第11頁）。而對照其偵查中證述：是庚○○
    邀我參與第1 、2 次槍擊，分工情況係第1 次為我開車搭載
    庚○○，甲○○騎乘機車搭載戊○○，由戊○○開槍等語，
    第2 次由我開車搭載甲○○、戊○○前往，庚○○並未一同
    前往等語（見偵卷3 ，第18頁），先後明顯有異，其於原審
    之上開證述，尚不得採為有利共同被告庚○○、甲○○之認
    定。
  (七)共同被告甲○○以證人身分於原審審理時雖證稱：第1 次我
    與戊○○前往九如路曾長發議員舊服務處開槍射擊時，丁○○並未一同前往，事發後，丁○○也沒有開車來接我與戊○○，第2 次也沒有跟丁○○說要去曾長發的舊服務處等語（
    見原審卷三審判筆錄第41頁），然細繹2 次與其一同前往之
    戊○○於原審審理時證稱：第2 次要出發時，有告訴丁○○
    要去曾長發的舊服務處，抵達時，我表示要去開幾槍，結果
    丁○○又繞了1 圈，並表示說還要多繞1 圈，我表示不用了
    即直接開槍等語（見原審卷三審判筆錄第24頁），丁○○明
    顯知悉戊○○將朝曾長發舊服務處開槍射擊。證人甲○○證
    述內容與戊○○之證言已有矛盾，又參酌被告戊○○於警詢
    時證稱：92年12月10日凌晨3 時30分許，我搭乘甲○○騎乘
    之機車，丁○○駕車搭載庚○○跟隨把風，前往九如路曾長
    發議員舊服務處等語（見警卷1 第120 頁），其以證人身分
    於原審審理時並未否認其於警詢陳述之真實性，證人甲○○
    於原審之上述證言，尚難採為有利被告丁○○之認定。
  (八)綜上所述，被告庚○○、甲○○、丁○○、戊○○等上開所
    辯，均無足採，渠等基於非法持有槍彈恐嚇危害安全之犯意
    聯絡，由戊○○提供槍彈，4 人一同前往曾長發議員舊服務
    處開槍射擊，事證已臻明確，應依法論科。
三、按未經許可持有槍彈為繼續犯，於其終止持有之前，犯罪行
    為仍在繼續實施之中，其間法律縱有變更，但其行為既繼續
    實施至新法施行以後，自無行為後法律變更之新舊法比較問
    題，而應適用其行為終止時之現行條例論處（最高法院89年
    度臺非字第186 號判決意旨參照）。又未經許可持有槍、彈
    ，一經持有即成立犯罪；至其持有之繼續乃行為之繼續，俟
    持有行為終了為止，僅屬一個持有行為，不得割裂論罪。若
    以之犯他罪，兩罪間之關係如何，應視開始持有之原因為斷
    。如早已非法持有槍彈，後另起意犯罪；或意圖犯甲罪而持
    有槍、彈，卻持以犯乙罪，均應以數罪併罰論處，必因意圖
    犯某罪而持有槍、彈，後果以之犯該罪，兩罪間始有牽連犯
    之適用（最高法院89年度臺上字第1239號、第5376號、90年
    度臺上字第1035號、第7498號判決意旨參照）。核被告丙○○未經許可持有可射發子彈具殺傷力之改造槍枝、子彈，其
    行為後槍砲彈藥刀械管制條例就未經許可持有槍枝之部分已
    有修正（如附表），經比較結果，以行為時（即90年11月14
    日修正公布）槍砲彈藥刀械管制條例較有利於被告，依刑法
    第2 條第1 項前段之規定，應適用90年11月14日修正公布之
    槍砲彈藥刀械管制條例第11條第4 項未經許可持有可射發金
    屬或子彈之改造手槍罪及同條例第12條第4 項之未經許可持
    有子彈罪。而被告持有上開具有殺傷力之子彈5 顆之行為，
    因該5 顆子彈均屬同條例第12條第4 項規定所處罰之子彈，
    侵害該規定保護之單一社會法益，僅犯單一之未經許可持有
    子彈罪。又被告丙○○同時持有改造手槍及子彈，係以一行
    為觸犯二罪名，為想像競合犯，應依刑法第55條前段之規定
    ，從一重論以同條例第11條第4 項未經許可持有其他可發射
    子彈具有殺傷力之改造手槍罪；又被告丙○○於司法警察發
    覺前，自首其未經許可持有具殺傷力之槍彈犯行並報繳所持
    有之槍彈，應依槍砲彈藥刀械管制條例第18條之規定，減輕
    其刑。槍砲彈藥刀械管制條例第18條係刑法第62條之特別規
    定，爰不再依刑法第62條之規定，減輕其刑，附此敘明。被
    告己○○未經許可製造可射發子彈具殺傷力之手槍、子彈，
    其行為後槍砲彈藥刀械管制條例就未經許可持有手槍之部分
    已有修正（如附表），經比較結果，以行為時（即90年11月
    14 日 修正公布）槍砲彈藥刀械管制條例較有利於被告，依
    刑法第2 條第1 項前段之規定，核被告己○○所為係犯90年
    11月14日修正公布之槍砲彈藥刀械管制條例第11條第1 項未
    經許可製造可發射子彈具有殺傷力之手槍罪及同條例第12條
    第1項 之未經許可製造子彈罪，被告己○○與同案被告辛○○就上開附表四未經許可製造可射發子彈具殺傷力之手槍罪
    ，有犯意聯絡，行為分擔，為共同正犯，被告己○○未經許
    可持有土造金屬槍管等槍彈之主要組成零件之犯行，為未經
    許可製造可發射子彈具有殺傷力之槍彈罪之階段行為；其持
    有可發射子彈具有殺傷力之槍枝及子彈之低度行為，為其製
    造之高度行為所吸收，均不另論罪。又被告己○○同時獨自
    或與友人共同製造數枝可射發子彈具殺傷力之槍枝及數顆子
    彈具殺傷力之子彈，係一行為觸犯數罪名，應依想像競合犯
    之規定，從一重之90年11月14日修正公布之槍砲彈藥刀械管
    制條例第11條第1 項未經許可製造可發射子彈具有殺傷力之
    手槍罪處斷。公訴意旨雖未論及被告己○○製造子彈犯行，
    然其持有子彈與既與起訴之未經許可製造子彈罪有吸收犯之
    實質上一罪關係，應為起訴效力所及，本院自得併予審理；
    又證人林子楠於92年12月18日前往三民第一分局接受詢問時
    ，已供稱：當時「誌哥」（即己○○）右邊斜背一個黑包包
    ，上車後從黑色包包抽出1 枝90手槍，「泡泡」（即辛○○
    ）從腰際取出1 枝90手槍給我們看等語（見警卷1 第20頁）
    。又據被告己○○於92年12月21日於三民第一分局接受詢問
    時稱：「（你是什麼時候經通知前往本分局協助調查？）於
    92年12月（筆錄誤載為10月）20日18時許與辛○○一起來分
    局協助調查槍擊事件」「（當時你為何騙稱你所持有之槍枝
    丟棄於寶珠溝內？）我是自己想這樣就可以交代過去.....
    」等語（見警卷1 第56頁）。顯見司法警察已可從林子楠之
    陳述，懷疑己○○持有槍彈之事實，被告己○○持有槍枝部
    分，既已經司法警察發覺，與持有具裁判上一罪關係之製造
    槍彈部分，雖尚未發覺，揆諸前述說明，仍與刑法第62條規
    定之自首要件不符，自不得以此減輕被告其刑。被告己○○
    雖不符合刑法第62條之自首要件，然被告於偵查中自白與友
    人共同製造槍枝犯行後，交付友人持有之槍枝，係經己○○
    於偵查中自白而查獲，業經臺灣高雄地方法院檢察署檢察官
    以95年6 月19日雄檢博河92偵字第25665 號函覆原審說明無
    誤，而查獲之槍彈，均非被告己○○持有，應符合上開條例
    查獲去向之要件，自得援引槍砲條例第18條之規定，減輕其
    刑。
四、被告戊○○持有手槍及子彈，因持有狀態自87年繼續至92年
    ，此段期間內之槍砲彈藥刀械管制條例關於該部分均未修正
    ，依前述說明均不生法律變更之問題，應以92年查獲時（即
    90 年11 月14日修正公布）之槍砲彈藥刀械管制條例為行為
    時之法律。是被告戊○○持有槍彈後，嗣與知情之被告庚○○、丁○○、甲○○一同前往曾長發議員舊服務處，由被告
    戊○○持槍朝該服務處射擊，均係犯90年11月14日修正公布
    之槍砲彈藥刀械管制條例第7 條第4 項未經許可持有手槍、
    同條例第12條第4 項之未經許可持有子彈罪及刑法第305 條
    之恐嚇危害安全罪。渠等就上開罪間，有犯意聯絡行為分擔
    ，為共同正犯。渠等先後2 次恐嚇危害安全犯行，時間緊接
    、方法一致，所犯構成要件相同，顯係基於概括犯意反覆為
    之，應依修正前刑法第56條之規定，論以一罪，併加重其刑
    。又被告戊○○於87年持有附表五槍彈之初，並無犯本件恐
    嚇危害安全罪之意圖，而係其於無故持有行為繼續中，因與
    被告庚○○、丁○○、甲○○等人為圖報復，始另行起意持
    以犯恐嚇罪，故其持有本件槍彈與嗣後所犯連續恐嚇危害安
    全罪之間，並無牽連關係，應予分論併罰（最高法院90年度
    台上字第7498號判決參照）。被告庚○○、丁○○、甲○○
    與被告戊○○同時持有槍彈，均係以一行為觸犯二罪名，為
    想像競合犯，應依刑法第55條前段之規定，從一重論以同條
    例第7 條第4 項未經許可持有手槍罪。又被告庚○○、丁○○、甲○○，所犯持有手槍與恐嚇罪間，有手段目的之牽連
    關係，應依修正前刑法第55條之規定，論以未經許可持有手
    槍罪。
五、原審對被告己○○部分，予以論罪科刑，固非無見，惟查被
    告己○○同時獨自或與友人共同製造數枝可射發子彈具殺傷
    力之槍枝及數顆子彈具殺傷力之子彈，係一行為觸犯數罪名
    ，應依想像競合犯之規定，從一重之90年11月14日修正公布
    之槍砲彈藥刀械管制條例第11條第1 項未經許可製造可發射
    子彈具有殺傷力之手槍罪處斷；原判決認被告己○○所犯上
    開未經許可製造發射子彈具有殺傷力之改造手槍罪、未經許
    可製造子彈既遂罪間，犯意各別，行為互異，應予分論併罰
    ，尚有未合。被告己○○上訴意旨，以原審量刑過重，指摘
    原判決不當，雖無理由；惟原判決既有上開可議，仍應由本
    院將原判決關於被告己○○部分，予以撤銷改判；審酌被告
    己○○未經許可與同案被告辛○○共同製造可射發子彈具殺
    傷力之槍枝，危害社會治安情節不輕，被告己○○製造完成
    之改造手槍達5 枝（其中1 枝即與辛○○共同製造，由辛○○持有）、具殺傷力改造子彈38顆（經鑑定試射11顆）惡性
    非輕，惟念其犯後坦承犯行，主動帶同警方起出所製造、持
    有之槍彈，態度良好等一切情狀，量處有期徒刑6 年，併科
    罰金新台幣100 萬元，另就罰金刑部分，依修正前刑法第42
    條第2 項之規定，諭知易服勞役之折算標準。扣案如附表二
    、三、四所示具殺傷力之槍枝、子彈及槍管、火藥等主要組
    成零件，均屬違禁物，應依刑法第38條第1 項第1 款、第2
    項之規定，併予宣告沒收；附表三所示之底火等物，均為被
    告己○○所有，分別供其製造槍枝、子彈所用，爰依刑法第
    38條第1 項第2 款之規定分別於該等罪名項下，為沒收之諭
    知。又其中附表四所示之槍枝，係被告己○○與辛○○共同
    製造，自應分別於渠等主文項下，均宣告沒收。
六、至原審就被告丙○○、戊○○、庚○○、丁○○、甲○○部
    分，因而適用90年11月14日修正公布之槍砲彈藥刀械管制條
    例第7條第4項、第11條第1項、第4項、第12條第4 項、第18
    條、刑法第11條前段、第2條第1 項、第28條、第305條、第
    38條第1項第1款、第2 款、修正前刑法第55條、第56條、第
    42條第2項、第3項、第51條第5 款之規定，並審酌被告丙○○未經許可持有具殺傷力之改造手槍1枝、改造子彈5顆，影
    響社會治安，惟念其犯後坦承犯行，態度尚佳，且未持之犯
    罪，而被告戊○○未經許可持有槍彈已有不是，竟又與被告
    庚○○、丁○○、甲○○等人以持槍掃射之方式，恐嚇曾俊
    誠，所為危害治安情節重大，又渠等因莫志雄遭人毆打，即
    以上開方式尋求報復，惡性不輕，案發後雖已於警詢、偵查
    坦承犯行，然於審理時均翻異前詞否認犯行，難見悔意，其
    中被告戊○○雖自白犯罪，然仍飾詞為其他共犯開脫，亦難
    認其犯後態度良好，此外本件恐嚇危害安全犯行，係由被告
    庚○○提議，其惡性顯較其他被告為重等一切情狀，量處被
    告丙○○有期徒刑10月，併科罰金新臺幣15萬元，罰金如易
    服勞役，以新臺幣1000元折算1 日，扣案如附表一所示之槍
    彈，均沒收。就被告戊○○未經許可，持有手槍部分，量處
    有期徒刑7 年，併科罰金新臺幣40萬元，就恐嚇危害安全部
    分，量處有期徒刑1 年，並定其應執行刑為有期徒刑7 年10
    月，併科罰金新臺幣40萬元，罰金如易服勞役，以罰金總額
    與陸個月之日數比例折算，扣案附表五所示之槍彈，均沒收
    。就被告庚○○部分量處有期徒刑6 年，併科罰金新臺幣25
    萬元，就被告丁○○、甲○○部分各量處有期徒刑5 年8 月
    ，均併科罰金新臺幣25萬元，罰金如易服勞役，均以罰金總
    額與陸個月之日數比例折算，扣案如附表五編號1 、2 、3
    所示之槍彈，均沒收，至被告戊○○、庚○○、丁○○、甲○○持以恐嚇危害安全所用之制式子彈，部分已在犯罪現場
    擊發，已非違禁物，爰不另為沒收之諭知，於理由欄併予敘
    明。其認事用法，均無不合，量刑亦屬適當，被告丙○○、
    戊○○、庚○○、丁○○、甲○○上訴意旨，以原審量刑過
    重，一致指摘原判決此部分不當，均無理由，應予駁回。
七、又被告丙○○前未曾因故意犯罪而受有期徒刑以上刑之宣告
    ，其因一時失慮致罹刑典，惟已坦承犯錯，堪認經此偵、審
    程序之教訓，當知所警惕而信無再犯之虞，是本院認上開所
    宣告之刑，以暫不執行為適當，爰併予宣告緩刑4 年，及應
    向國庫支付新臺幣15萬元，以啟自新。
八、新舊法比較（刑法部分）：
、連續犯部分：被告庚○○、丁○○、甲○○及戊○○行為後
    ，刑法第56條連續犯之規定，業於94年1 月7 日修正公布刪
    除，並於95年7 月1 日施行，則被告之犯行，因行為後新法
    業已刪除連續犯之規定，此刪除雖非犯罪構成要件之變更，
    但顯已影響行為人刑罰之法律效果，自屬法律有變更，依新
    法第2 條第1 項規定，比較新、舊法結果，仍應適用較有利
    於被告之行為時法律即舊法論以連續犯（最高法院95年第8
    次刑事庭會議決議參照）。
、牽連犯部分：查被告庚○○、丁○○、甲○○行為後，94年
    1 月7 日修正公布之刑法，自95年7 月1 日施行，修正後之
    刑法刪除第55條關於牽連犯之規定。本件被告所犯上開未經
    許可持有手槍、恐嚇危害安全等罪具有牽連犯之關係，依修
    正前即行為時之規定，應從一重之未經許可持有手槍罪處斷
    ；依修正後之刑法既已刪除牽連犯之規定，則所犯上述各罪
    應依數罪併罰之規定分論併罰。比較新舊法之規定，修正後
    之規定並非較有利於被告，依刑法第2 條第1 項之規定，應
    適用行為時之法律，即適用修正前刑法第55條牽連犯之規定
    ，從一重之未經許可持有手槍罪處斷。
、罰金刑部分：94年1 月7 日修正，於95年7 月1 日施行之刑
    法第33條第5 款規定：「罰金：新臺幣1,000 元以上，以百
    元計算之。」而被告行為時之刑法第33條則規定：「罰金：
    1 元以上」，足認此部份被告行為時之法律有利於被告。
、易服勞役部分：被告行為時，刑法第42條第2 項前段規定：
    「易服勞役以1 元以上3 元以下折算1 日。」又被告行為時
    之易服勞役折算標準，業據修正前罰金罰鍰提高標準條例第
    2 條前段規定，就其原定數額提高為100 倍折算1 日，則本
    件被告行為時之易服勞役折算標準，應以銀元300 元折算1
    日，即新台幣900 元折算1 日。惟95年7 月1 日修正公布施
    行之刑法第42條第3 項前段規定：「易服勞役以新臺幣1,00
    0 元、2,000 元或3,000 元折算1 日。」比較修正前後之易
    服勞役折算標準，以修正後之規定，較有利於被告。
、數罪併罰部分：被告行為後，刑法第51條業於民國94年1 月
    7 日修正公布，並於95年7 月1 日施行，修正前刑法第51條
    規定：「數罪併罰，分別宣告其罪之刑，依左列各款定其應
    執行者：」其中第5 款規定：「宣告多數有期徒刑者，於各
    刑中之最長期以上，各刑合併之刑期以下，定其刑期。但不
    得逾20年。」修正後刑法第51條第5 款規定：「宣告多數有
    期徒刑者，於各刑中之最長期以上，各刑合併之刑期以下，
    定其刑期。但不得逾30年。」比較結果，修正後刑法並非較
    有利於行為人，是被告己○○、戊○○依刑法第2 條第1 項
    前段之規定，仍應依修正前刑法，定其應執行之刑。
、綜合上述其罪刑比較之結果：
I、被告丙○○（原名施孟宏）部分：僅罰金易服勞役折算標準
    部分有新舊法比較之問題，經比較後（理由已如前述）依修
    正後之刑法定其易服勞役之折算標準（新台幣1,000 元折算
    1 日）。
II、被告己○○部分：被告己○○所犯上開罪刑，合併定應執行
    刑部份、罰金易服勞役部份，有比較新舊法之問題，其中定
    應執行刑部份，因修正前之刑法所定之最高度刑較低，此部
    分較有利於被告；罰金易服勞役部份，修正之刑法折算標準
    1000元折算1 日雖較舊法之900 元折算1 日對被告己○○有
    利，然修正後刑法之易服勞役折算之最高日數為1 年，修正
    前之刑法為6 個月，超出部分均依比例折算，依修正後之刑
    法被告己○○之罰金刑部份，經折算後應易服勞役1 年，依
    修正前之刑法僅6 個月。經綜合比較，以修正前之刑法較有
    利於被告己○○。
III、被告戊○○部分：被告戊○○所犯上開罪刑，連續犯、合併
    定應執行刑部份、罰金易服勞役部份，有比較新舊法之問題
    ，其中連續犯之部分，適用修正前之刑法較有利於被告戊○○；定應執行刑部份，因修正前之刑法所定之最高度刑較低
    ，此部分較有利於被告；罰金易服勞役部份，修正後之刑法
    折算標準1,000 元折算1 日雖較舊法之900 元折算1 日有利
    ，然修正後刑法之易服勞役折算之最高日數為1 年，修正前
    之刑法為6 個月，超出部分均依比例折算，依修正後之刑法
    戊○○罰金刑部份，經折算後應易服勞役1 年，依修正後之
    刑法僅6 個月。經綜合比較，以修正前之刑法較有利。
Ⅳ、被告庚○○、丁○○、甲○○部分：被告庚○○、丁○○、
    甲○○所犯上開罪刑，連續犯、牽連犯、罰金易服勞役部分
    ，均係修正前之刑法適用結果較有利。
據上論斷，應依刑事訴訟法第368條、第369條第1項前段、第364
條、第299條第1項前段，90年11月14日修正公布之槍砲彈藥刀械
管制條例第11條第1項、第12條第1項、第18條、刑法第11條前段
、第2 條第1 項、第28條、第42條第3 項、第38條第1 項第1 款
、第2 款、第74條第1 項第1 款、第2 項第4 款、修正前刑法第
55 條 ，判決如主文。
本案經檢察官彭南雄到庭執行職務。
中　　華　　民　　國　　96　　年　　4　　月　　10　　日
                  刑事第七庭    審判長法  官  莊飛宗
                                      法  官  邱明弘
                                      法  官  黃憲文
以上正本證明與原本無異。
如不服本判決應於收受本判決後10日內向本院提出上訴書狀，其
未敘述上訴理由者，並得於提起上訴後10日內向本院補提理由書
狀（均須按他造當事人之人數附繕本）「切勿逕送上級法院」。
中　　華　　民　　國　　96　　年　　4　　月　　10　　日
　　　　　　　　　　　　　　　　　　　書記官  施耀程
附錄本判決論罪科刑法條：
槍砲彈藥刀械管制條例第7條（90年11月14日修正公佈）
未經許可，製造、販賣或運輸火砲、肩射武器、機關槍、衝鋒槍
、卡柄槍、自動步槍、普通步槍、馬槍、手槍或各類砲彈、炸彈
、爆裂物者，處死刑、無期徒刑或7 年以上有期徒刑；處徒刑者
，併科新台幣3 千萬元以下罰金。
未經許可，轉讓、出租或出借前項所列槍砲、彈藥者，處無期徒
刑或5 年以上有期徒刑，併科新台幣1 千萬元以下罰金。
意圖供自己或他人犯罪之用，而犯前二項之罪者，處死刑或無期
徒刑；處徒刑者，併科新台幣5 千萬元以下罰金。
未經許可，持有、寄藏或意圖販賣而陳列第1 項所列槍砲、彈藥
者，處5 年以上有期徒刑，併科新台幣1 千萬元以下罰金。
第 1 項至第 3 項之未遂犯罰之。
槍砲彈藥刀械管制條例第11條（90年11月14日修正公佈）
未經許可，製造、販賣或運輸第4 條第1 項第1 款所稱其他可發
射金屬或子彈具有殺傷力之各式槍砲者，處5 年以上有期徒刑，
併科新臺幣1000萬元以下罰金。
未經許可，轉讓、出租或出借前項所列槍砲者，處3 年以上10年
以下有期徒刑，併科新臺幣700萬元以下罰金。
意圖供自己或他人犯罪之用，而犯前2 項之罪者，處無期徒刑或
7年以上有期徒刑，併科新臺幣1000萬元以下罰金。
未經許可，持有、寄藏或意圖販賣而陳列第1 項所列槍砲者，處
1 年以上7 年以下有期徒刑，併科新臺幣700 萬元以下罰金。
第1項至第3項之未遂犯罰之。
槍砲彈藥刀械管制條例第12條（90年11月14日修正公佈）
未經許可，製造、販賣或運輸子彈者，處1 年以上7 年以下有期
徒刑，併科新台幣500 萬元以下罰金。
未經許可，轉讓、出租或出借子彈者，處6 月以上5 年以下有期
徒刑，併科新台幣300 萬元以下罰金。
意圖供自己或他人犯罪之用，而犯前二項之罪者，處3 年以上10
年以下有期徒刑，併科新台幣700 萬元以下罰金。
未經許可，持有、寄藏或意圖販賣而陳列子彈者，處5 年以下有
期徒刑，併科新台幣300 萬元以下罰金。
第 1 項至第 3 項之未遂犯罰之。
中華民國刑法第305條
以加害生命、身體、自由、名譽、財產之事，恐嚇他人致生危害
於安全者，處2 年以下有期徒刑、拘役或3 百元以下罰金。
附表一：施孟宏持有之槍彈
┌───┬───────┬───────┬────────────────┐
│編號  │名稱、數量    │查獲時間、地點│備                            註│
├───┼───────┼───────┼────────────────┤
│1     │改造手槍（槍枝│92年12月19日4 │係由仿SIGSAUER廠半自動手槍製造之│
│      │管制編號110215│時40分、高雄市│金屬玩具手槍，更換土造金屬槍管改│
│      │1939號，含彈匣│三民區○○路82│造而成之改造手槍，機械性能良好，│
│      │1個）1枝      │之23號14樓    │可擊發適用子彈，認具殺傷力【內政│
│      │              │              │部警政署刑事警察局刑鑑字第092024│
│      │              │              │56 46號（92偵字第25667號卷第18-2│
│      │              │              │3 頁）】。                      │
├───┼───────┼───────┼────────────────┤
│2     │改造子彈4 顆（│同上          │均係由玩具金屬彈殼加裝直徑6mm 之│
│      │扣案5 顆，送鑑│              │鋼珠，改造而成之改造子彈，採樣1 │
│      │試射1 顆，餘4 │              │顆試射，可擊發，認具殺傷力【內政│
│      │顆。）        │              │部警政署刑事警察局刑鑑字第092024│
│      │              │              │5646號（92偵字第25667號卷第18-23│
│      │              │              │ 頁）】。                       │
└───┴───────┴───────┴────────────────┘
 附表二 ：己○○改造、持有之槍彈
┌───┬────────┬───────┬───────────────┐
│編號  │名稱/數量       │查獲時間、地點│備                          註│
├───┼────────┼───────┼───────────────┤
│1     │改造手槍（槍枝管│92年12月21日15│係由仿GLOCK 廠17型半自動手槍製│
│      │制編號0000000000│時15分、高雄市│造之玩具手槍將原槍管彈室加裝土│
│      │號，含彈匣1 個）│三民區○○路25│造金屬管而成之改造手槍，機械性│
│      │1 枝            │0巷13號4樓之2 │能良好，可擊發適用子彈，認具殺│
│      │                │（建興市場1樓 │傷力【內政部警政署刑事警察局刑│
│      │                │攤位）        │鑑字第0920245647號（92偵字第25│
│      │                │              │665 號卷第119-136 頁）】。    │
├───┼────────┼───────┼───────────────┤
│2     │改造手槍（槍枝管│同上。        │係由仿GLOCK 廠17型半自動手槍製│
│      │制編號0000000000│              │造之玩具手槍將原槍管彈室加裝土│
│      │號，含彈匣1 個）│              │造金屬管而成之改造手槍，機械性│
│      │1 枝            │              │能良好，可擊發適用子彈，認具殺│
│      │                │              │傷力【內政部警政署刑事警察局刑│
│      │                │              │鑑字第0920245647號（92偵字第25│
│      │                │              │665號卷第119-136頁）】。      │
├───┼────────┼───────┼───────────────┤
│3     │土造鋼管槍（槍枝│同上          │係兩節式土造鋼管槍，以打擊底火│
│      │管制編號00000000│              │（藥）引爆子彈內火藥為發射動力│
│      │76號）1枝。     │              │，機械性能良好，可擊發適用子彈│
│      │                │              │，認具殺傷力【刑鑑字第09202456│
│      │                │              │47號（92偵字第25665 號卷第119-│
│      │                │              │136 頁）】。                  │
├───┼────────┼───────┼───────────────┤
│4     │改造手槍（槍枝管│93年01月08日16│係由仿GLOCK 廠17型半自動手槍製│
│      │制編號0000000000│時20分、高雄市│造之玩具手槍換裝土造金屬槍管而│
│      │號，含彈匣1 個）│三民區○○路與│成之改造手槍，機械性能良好，可│
│      │1枝。           │同盟路        │擊發適用子彈，認具殺傷力【內政│
│      │                │              │部警政署刑事警察局刑鑑字第0930│
│      │                │              │012821號（92偵字第25665 號卷第│
│      │                │              │111-118 頁）】。              │
├───┼────────┼───────┼───────────────┤
│5     │改造手槍（槍枝管│93年01月08日16│係由仿GLOCK 廠17型半自動手槍製│
│      │制編號0000000000│時50分、高雄市│造之玩具手槍換裝土造金屬槍管而│
│      │號，含彈匣1 個）│三民區保安宮金│成之改造手槍，機械性能良好，可│
│      │1枝。           │獅湖橋底      │擊發適用子彈，認具殺傷力【內政│
│      │                │              │部警政署刑事警察局刑鑑字第0930│
│      │                │              │012821號（92偵字第25665 號卷第│
│      │                │              │111-118頁）】。               │
├───┼────────┼───────┼───────────────┤
│6     │制式9厘米子彈6顆│同上。        │均係口徑9mm 之制式子彈，認均具│
│      │                │              │殺傷力【內政部警政署刑事警察局│
│      │                │              │刑鑑字第0920245647號（92偵字第│
│      │                │              │25665 號卷第119-136 頁）】。  │
├───┼────────┼───────┼───────────────┤
│7     │制式38子彈1顆   │同上。        │係口徑0.38吋之制式子彈，認具殺│
│      │                │              │傷力。【內政部警政署刑事警察局│
│      │                │              │刑鑑字第0920245647號（92偵字第│
│      │                │              │25665 號卷第119-136 頁）】。  │
├───┼────────┼───────┼───────────────┤
│8     │制式霰彈40顆（扣│同上          │均係12GAUGE 之制式霰彈，採樣10│
│      │案50顆，試射10顆│              │顆試射，均可擊發，認均具殺傷力│
│      │，餘40顆）      │              │。【內政部警政署刑事警察局刑鑑│
│      │                │              │字第0920245647號（92偵字第    │
│      │                │              │25665 號卷第119-136 頁）】。  │
├───┼────────┼───────┼───────────────┤
│9     │改造子彈22顆（扣│同上          │均係由玩具金屬彈殼加裝直徑6.0m│
│      │案32顆，試射10顆│              │m 之鋼珠改造而成之改造子彈，經│
│      │，餘22顆）      │              │採樣10顆試射，均可擊發，認均具│
│      │                │              │殺傷力。【內政部警政署刑事警察│
│      │                │              │局刑鑑字第0920245647號（92偵字│
│      │                │              │第25665 號卷第119-136頁）】。 │
│      │                │              │                              │
├───┼────────┼───────┼───────────────┤
│10    │改造子彈3 顆（扣│同上          │均係具直徑約9.0mm 金屬彈頭之土│
│      │案4 顆，試射1 顆│              │造子彈，經採樣1 顆試射，可擊發│
│      │，餘3 顆）      │              │，認均具殺傷力。【內政部警政署│
│      │                │              │刑事警察局刑鑑字第0920245647號│
│      │                │              │（92偵字第25665 號卷第119-136 │
│      │                │              │頁）】。                      │
├───┼────────┼───────┼───────────────┤
│11    │改造子彈1 顆（扣│93年1 月8 日17│均係由玩具金屬彈殼加裝直徑約6m│
│      │案2 顆，試射1 顆│時20分、高雄市│m 鋼珠改而成之改造子彈，經採樣│
│      │，餘1 顆）      │三民區○○路20│1 顆試射，可擊發，認具殺傷力。│
│      │                │2 巷高速公路涵│【內政部警政署刑事警察局刑鑑字│
│      │                │洞電箱旁      │第0000000000號（92偵字第25665 │
│      │                │              │號卷第111-118頁）】。         │
└───┴────────┴───────┴───────────────┘
 附表三：己○○改造槍彈枝工具
┌──┬───────────────┬───────┬─────────┐
│編號│名稱/數量                     │查獲時地      │備註              │
├──┼───────────────┼───────┼─────────┤
│1   │槍管10支【2 支土造金屬槍管為主│92年12月21日15│供改造槍枝所用。  │
│    │要組成零件，係違禁物，其餘非主│時15分、高雄市│                  │
│    │要組成零件】                  │三民區○○路25│                  │
│    │                              │0巷13號4樓之2 │                  │
│    │                              │（建興市場1樓 │                  │
│    │                              │攤位）        │                  │
├──┼───────────────┼───────┼─────────┤
│2   │彈簧1 批（18支）              │同上          │同上              │
├──┼───────────────┼───────┼─────────┤
│3   │彈殼47枚。                    │同上          │供改造子彈所用。  │
├──┼───────────────┼───────┼─────────┤
│4   │底火1盒（121顆）。            │同上          │同上              │
├──┼───────────────┼───────┼─────────┤
│5   │銅彈頭8顆。                   │同上          │同上              │
├──┼───────────────┼───────┼─────────┤
│6   │鐵珠1批。                     │同上          │同上              │
├──┼───────────────┼───────┼─────────┤
│7   │火藥1 瓶【火藥為炸彈或爆裂物的│同上          │同上              │
│    │主要組成零件                  │              │                  │
│    │係違禁物】                    │              │                  │
├──┼───────────────┼───────┼─────────┤
│8   │鑿釘2 支。                    │同上          │改造槍枝及子彈所用│
│    │                              │              │。                │
└──┴───────────────┴───────┴─────────┘
附表四：辛○○持有之槍枝
┌───┬────────┬───────┬───────────────┐
│編號  │名           稱 │查獲時間、地點│備                          註│
├───┼────────┼───────┼───────────────┤
│1     │改造手槍（槍枝管│92年12月21日04│係由仿FN廠半自動手槍製造之金屬│
│      │制編號0000000000│時50分、高雄市│玩具手槍，換裝土造金屬槍管改造│
│      │號，含彈匣1 個）│三民區○○路（│而成之改造手槍，機械性能良好，│
│      │1枝。           │科工館側門花圃│可擊發適用子彈，認具殺傷力【內│
│      │                │下）          │政部警政署刑事警察局刑鑑字第09│
│      │                │              │00000000號（92偵字第25665 號卷│
│      │                │              │第75-77 頁）】。              │
└───┴────────┴───────┴───────────────┘
 附表五：戊○○持有之槍彈
┌───┬────────┬───────┬───────────────┐
│編號  │名稱/數量       │查獲時間、地點│備                          註│
├───┼────────┼───────┼───────────────┤
│1     │制式子彈5顆     │92年12月27日8 │均係口徑9mm 之制式子彈，認均具│
│      │                │時40分、高雄市│殺傷力【內政部警政署刑事警察局│
│      │                │前鎮區○○街19│刑鑑字第0930012792號（93訴字第│
│      │                │巷7 號3 樓。  │1083號卷第198-201 頁）】。    │
├───┼────────┼───────┼───────────────┤
│2     │制式手槍（槍枝管│92年12月29日16│係以色列IMI 廠製941FS 型口徑9m│
│      │制編號0000000000│時35分、高雄市│m 之制式半自動手槍，機械性能良│
│      │號，含彈匣1 個）│三民區○○○路│好，可擊發同口徑制式子彈，認具│
│      │1 枝。          │264之1號（天公│殺傷力【內政部警政署刑事警察局│
│      │                │廟門前廣場）  │刑鑑字第0920245043號（92偵字第│
│      │                │              │25940號卷第94-98頁）】。      │
├───┼────────┼───────┼───────────────┤
│3     │制式子彈2顆     │同上。        │均係口徑9mm 之制式子彈，認均具│
│      │                │              │殺傷力【內政部警政署刑事警察局│
│      │                │              │刑鑑字第0920245043號（92偵字第│
│      │                │              │25940 號卷第94-98 頁）】。    │
├───┼────────┼───────┼───────────────┤
│4     │制式手槍（槍枝管│93年01月08日12│係仿美國ＳMITH＆ＷESSON 廠口徑│
│      │制編號0000000000│時50分、高雄市│0.38吋轉輪手槍製造之仿造槍，機│
│      │號）1 枝。      │三民區○○○路│械性能良好，可擊發口徑0.38吋制│
│      │                │264之1號（圍牆│式子彈，認具殺傷力【內政部警政│
│      │                │邊）          │署刑事警察局刑鑑字第0930012787│
│      │                │              │號（92偵字第15940 號卷第89-93 │
│      │                │              │頁）】。                      │
├───┼────────┼───────┼───────────────┤
│5     │制式子彈5顆     │同上。        │均係口徑0.38吋之制式子彈，認均│
│      │                │              │具殺傷力。【內政部警政署刑事警│
│      │                │              │察局刑鑑字第0930012787號（92偵│
│      │                │              │字第15940 號卷第89-93 頁）】。│
└───┴────────┴───────┴───────────────┘
槍砲彈藥刀械管制條例未經許可持有手槍罪歷次修正表
┌────────┬────────────────────────────┐
│現行條文第7 條第│未經許可，持有、寄藏或意圖販賣而陳列第一項所列槍砲、彈藥│
│4 項與86年11月24│者，處5年以上有期徒刑，併科新台幣1000萬元以下罰金。     │
│日同            │                                                        │
├────────┼────────────────────────────┤
│86年11月24日修正│未經許可，持有、寄藏或意圖販賣而陳列第一項所列槍、彈藥│
│（同條項）      │者，處5年以上有期徒刑，併科新臺幣1000萬元以下罰金。     │
├────────┼────────────────────────────┤
│74年01月18日修正│未經許可，無故持有、寄藏或意圖販賣而陳列第一項及第二項所│
│（同條項）      │列槍之一者，處1年以上7年以下有期徒刑。                │
└────────┴────────────────────────────┘
槍砲彈藥刀械管制條例關於製造、持有可射發金屬或子彈具殺傷
力之槍枝罪歷次修正表
┌────────┬────────────────────────────┐
│現行條文第8 條第│未經許可，製造、販賣或運輸鋼筆槍、瓦斯槍、麻醉槍、獵槍、│
│1項、第4項      │空氣槍或第4 條第1 項第1 款所定其他可發射金屬或子彈具有殺│
│                │傷力之各式槍砲者，處無期徒刑或5 年以上有期徒刑，併科新臺│
│                │幣1 千萬元以下罰金。                                    │
│                │未經許可，持有、寄藏或意圖販賣而陳列第1 項所列槍枝者，處│
│                │3 年以上10年以下有期徒刑，併科新臺幣700 萬元以下罰金。  │
│                │第 1 項至第 3 項之未遂犯罰之。                          │
├────────┼────────────────────────────┤
│89年7月5日修正  │未經許可，製造、販賣或運輸第4 條第1 項第1 款所稱其他可發│
│第11條第1 項、第│射金屬或子彈具有殺傷力之各式槍砲者，處5 年以上有期徒刑，│
│4 項            │併科新臺幣1000萬元以下罰金。                            │
│                │未經許可，持有、寄藏或意圖販賣而陳列第一項所列槍砲者，處│
│                │1年以上7年以下                                          │
│                │有期徒刑，併科新臺幣700萬元以下罰金。                   │
│                │第1項至第3項之未遂犯罰之。                              │
└────────┴────────────────────────────┘
